---
title: "Projeto_Final_Udacity"
author: "Lauro Cavalcanti Dumbra"
date: "13/05/2019"
output: html_document
---

White Wine Analysis por Lauro Cavalcanti Dumbra
========================================================

```{r echo=FALSE, message=FALSE}
#Carregando os pacotes
library(ggplot2)
library(knitr)
library(dplyr)
library(ggpubr)
library(gridExtra)
```

```{r echo=FALSE, message=FALSE, Load_the_Data}
# Carregamento dos dados
data <- read.csv('wineQualityWhites.csv')

#Removendo a coluna X (id)
data <- subset(data, select = -c(X))

#Adicionando a coluna 'quality' no tipo 'factor'
data$quality_factor <- as.factor(data$quality)
```

# Exploração dos Dados

```{r echo=FALSE, Univariate_Plots}
#Resumos dos dados
dim(data)
names(data)
str(data)
summary(data)
```

<b>Observações iniciais</b><br>
1 - Temos 13 variáveis e 4898 obervações.<br>
2 - A qualidade de vinhos, variável-alvo, varia entre 3 e 9, sendo que a maior parte foi classificada em 6<br>
3 - A maioria das colunas tem outliers, como por exemplo, 75% dos dados de 'residual.sugar'
    estão abaixo de 9.9 e o valor máximo é de 65.8<br>
4 - Todas as variáveis são numéricas, com exceção a quality_factor que foi adicionada.<br> 

# Seção de Gráficos Univariados

```{r echo=FALSE, warning=FALSE, Quality}
#Salvando alguns dados estatísticos
quality_min <- min(data$quality)
quality_mean <- mean(data$quality)

#Distribuição da qualidade de vinhos
ggplot(data=data, aes(x=quality_factor)) +
  geom_histogram(color='black', fill='white', stat='count') +
  geom_vline(xintercept = quality_mean-2, linetype=1, color='blue', alpha=0.5) +
  xlab("Quality") +
  ylab("Count of wines")
```

<b>Quality</b><br>
Valores entre 3 e 9<br>
Os maiores picos são 5 e 6<br>
Distribuição normal com média aproximada de 5.9<br>
<br>

```{r echo=FALSE, warning=FALSE, Alcohol_and_Fixed_Acidity}
alcohol_hist <- ggplot(aes(alcohol), data = data) +
                geom_histogram(binwidth = 0.1, colour="black", fill="white") +
                scale_x_continuous(breaks = seq(8, 15, 1))
 
fixed_acidity_hist <- ggplot(aes(x = fixed.acidity), data = data) +
                      geom_histogram(binwidth = 0.1, colour="black", fill="white") +
                      scale_x_continuous(breaks = seq(4, 10, 1), limits = c(4,10))

grid.arrange(alcohol_hist, fixed_acidity_hist, ncol=2)

summary(data$alcohol)
summary(data$fixed.acidity)
```

<b>Alcohol</b><br>
Varia entre 8 e 14.2<br>
Os maiores picos estão entre 9 e 9.5<br>
Distribuição normal enviesada para direita<br>
<br>
<b>Fixed Acidity</b><br>
Varia entre 3.8 e 14.2<br>
Distribuição normal com média de 6.855<br>


```{r echo=FALSE,warning=FALSE, Sulphates_and_pH}
sulphates_hist <- ggplot(aes(sulphates), data = data) +
                  geom_histogram(binwidth = 0.01, colour="black", fill="white") +
                  scale_x_continuous(breaks = seq(0.2, 1.1, 0.1))

pH_hist <- ggplot(aes(x = pH), data = data) +
           geom_histogram(binwidth = 0.02, colour="black", fill="white") +
           scale_x_continuous(breaks = seq(2.7, 3.9, 0.1))

grid.arrange(sulphates_hist, pH_hist, ncol=2)

summary(data$sulphates)
summary(data$pH)
```

<b>Sulphates</b><br>
Os valores estão por volta de 0.45<br>
Distribuição normal enviesada para direita<br>
<br>
<b>pH</b><br>
Distribuição normal com média de 3.2<br>

```{r echo=FALSE, warning=FALSE, Density_and_Total_Sufur_Oxide}
density_hist <- ggplot(aes(density), data = data) +
                geom_histogram(binwidth = 0.0001, colour="black", fill="white") +
                scale_x_log10(breaks = seq(0.985,1.005, 0.002), limits = c(0.985,1.005))

total_sufur_oxide_hist <- ggplot(aes(total.sulfur.dioxide), data = data) +
                          geom_histogram(binwidth = 5, colour="black", fill="white") +
                          scale_x_continuous(breaks = seq(0,275, 25), limits = c(0,275))

grid.arrange(density_hist, total_sufur_oxide_hist, ncol=2)

summary(data$density)
summary(data$total.sulfur.dioxide)
```

<b>Density</b><br>
Outliers acima de 1.01<br>
Distribuição normal com média de 0.994<br>
<br>
<b>Total Sufur Dioxide</b><br>
Outliers acima de 275<br>
Metade dos valores entre 108 e 167<br>
Distribuição normal com média de 138.4<br>

```{r echo=FALSE, warning=FALSE, Free_Sufur_Dioxide_and_Chlorides}
free_sulfur_dioxide_hist <- ggplot(aes(x = free.sulfur.dioxide), data = data) +
                            geom_histogram(binwidth = 1, colour="black", fill="white") +
                            scale_x_continuous(breaks = seq(0, 290, 10), limits = c(0,90))

chlorides_hist <- ggplot(aes(x = chlorides), data = data) +
                  geom_histogram(binwidth = 0.02, colour="black", fill="white") +
                  scale_x_log10(breaks = c(0.01, 0.015, 0.02, 0.03, 0.05, 0.1, 0.2))

grid.arrange(free_sulfur_dioxide_hist, chlorides_hist, ncol=2)

summary(data$free.sulfur.dioxide)
summary(data$chlorides)
```

<b>Free Sulfur Dioxide</b><br>
Outliers acima de 90<br>
Metade dos dados entre 23 e 46<br>
Distribuição normal com média perto de 35<br>
<br>
<b>Chlorides</b><br>
Quase metade dos dados entre 0.036 e 0.05<br>

```{r echo=FALSE, warning=FALSE, Residual_Sugar_and_Citric_Acid}
residual_sugar_hist <- ggplot(aes(x = residual.sugar), data = data) +
                       geom_histogram(binwidth = 0.02, colour="black", fill="white") +
                       scale_x_log10(breaks = c(1, 2, 5, 10, 20))

citric_acid_hist <- ggplot(aes(x = citric.acid), data = data) +
                    geom_histogram(binwidth = 0.01, colour="black", fill="white") +
                    scale_x_continuous(breaks = seq(0, 1.7, 0.1), limits = c(0,0.75))

grid.arrange(residual_sugar_hist, citric_acid_hist, ncol=2)

summary(data$residual.sugar)
summary(data$citric.acid)
```

<b>Residual Sugar</b><br>
Os dados foram transformados para entender melhor a distribuição do açúcar residual<br>
A distribuição transformada aparece bimodal com o preço chegando a cerca de 1,5 ou mais e novamente a 10 ou mais<br>
<br>
<b>Citric Acid</b><br>
Outliers acima de 0.9<br>
Metade dos dados entre 0.27 e 0.39<br>
Distribuição normal com média perto de 0.33<br>

```{r echo=FALSE, warning=FALSE, Volatile_Acidity}
ggplot(aes(x = volatile.acidity), data = data) +
geom_histogram(binwidth = 0.01, colour="black", fill="white") +
scale_x_log10(breaks = seq(0, 1.1, 0.1))
summary(data$volatile.acidity)
```
<b>Volatile Acidity</b><br>
Os dados foram transformados para entender melhor a distribuição<br>
A distribuição transformada parece normal, com o acúmulo de aproximadamente 0,25<br>
<br>

# Seção de Gráficos Bivariados

<br>
<b>Correlação das variáveis com a qualidade</b><br>
<br>

```{r echo=FALSE, warning=FALSE, Correlation}
#Verificando as correlações com a variável-alvo quality
cor(x=data[0:12], y=data$quality)
```
Neste relatório iremos focar a correlação das variáveis com a variável-alvo (quality).<br>
Os maiores valores são:<br>
alcohol = 0.435574715<br>
density = -0.307123313<br>
chlorides = -0.209934411<br>
volatile.acidity = -0.194722969<br>

<b>Alcohol</b>

```{r echo=FALSE, warning=FALSE, alcohol_corr}
#Resumo da variável alcool
summary(data$alcohol)

#Salvando média e mediana
alcohol_mean <- mean(data$alcohol)
alcohol_median <- median(data$alcohol)

#Verificando a média de alcool em cada nível de qualidade - tabela
tapply(data$alcohol, data$quality, mean)

#Verificando a média de alcool em cada nível de qualidade - gráfico
ggplot(data=data, aes(x=quality_factor, y=alcohol)) +
  geom_boxplot() +
  geom_hline(show.legend = T, yintercept=alcohol_mean, linetype='longdash', alpha=0.5, color='blue') +
  geom_vline(xintercept = quality_mean-quality_min+1, linetype='longdash', alpha=0.5, color='blue') +
  xlab("Quality") +
  ylab("Alcohol")

#Verificando a média de alcool em cada nível de qualidade - gráfico
ggplot(data=data, aes(x=as.numeric(quality), y=alcohol)) +
  geom_jitter(alpha=0.3) +
  geom_smooth(method='lm', aes(group = 1))+
  geom_hline(yintercept = alcohol_mean, linetype='longdash', alpha=0.5, color='blue') +
  geom_vline(xintercept = quality_mean, linetype='longdash', alpha=0.5, color='blue') +
  xlab("Quality") +
  ylab("Alcohol")
```
<br>
Os vinhos com qualidade acima da média tem mais alcool que a média geral (10.51).<br>
<br>

<b>Density</b>

```{r echo=FALSE, warning=FALSE, density_corr}
#Resumo da variável density
summary(data$density)

#Salvando média e mediana
density_mean <- mean(data$density)
density_median <- median(data$density)

#Verificando a média da densidade em cada nível de qualidade - tabela
tapply(data$density, data$quality, mean)

#Verificando a média da densidade em cada nível de qualidade - grafico
ggplot(data=data, aes(x=quality_factor, y=density)) +
  geom_boxplot() +
  geom_hline(show.legend = T, yintercept=density_mean, linetype='longdash', alpha=0.5, color='blue') +
  geom_vline(xintercept = quality_mean-quality_min+1, linetype='longdash', alpha=0.5, color='blue') +
  xlab("Quality") +
  ylab("Density")

#Verificando a média da densidade em cada nível de qualidade - grafico
ggplot(data=data, aes(x=as.numeric(quality), y=density)) +
  geom_jitter(alpha=0.3) +
  geom_smooth(method='lm', aes(group = 1))+
  geom_hline(yintercept = density_mean, linetype='longdash', alpha=0.5, color='blue') +
  geom_vline(xintercept = quality_mean, linetype='longdash', alpha=0.5, color='blue') +
  xlab("Quality") +
  ylab("Density")
```
<br>
Os vinhos com qualidade acima da média tem menos densidade que a média geral (0.994).<br>
<br>

<b>Chlorides</b>

```{r echo=FALSE, warning=FALSE, chloride_corr}
#Resumo da variável chlorides
summary(data$chlorides)

#Salvando variáveis
chlorides_mean <- mean(data$chlorides)
chlorides_median <- median(data$chlorides)
chlorides_sd <- sd(data$chlorides)
chlorides_max <- max(data$chlorides)
chlorides_out <- (chlorides_max - chlorides_mean) / chlorides_sd

#Verificando a média de chlorides em cada nível de qualidade - tabela
tapply(data$chlorides, data$quality, mean)

#Verificando a média de chlorides em cada nível de qualidade - grafico
ggplot(data=data, aes(x=quality_factor, y=chlorides)) +
  geom_boxplot() +
  geom_hline(show.legend = T, yintercept=chlorides_mean, linetype='longdash', alpha=0.5, color='blue') +
  geom_vline(xintercept = quality_mean-quality_min+1, linetype='longdash', alpha=0.5, color='blue') +
  xlab("Quality") +
  ylab("Chlorides")

#Verificando a média de chlorides em cada nível de qualidade - grafico
ggplot(data=data, aes(x=as.numeric(quality), y=chlorides)) +
  geom_jitter(alpha=0.3) +
  geom_smooth(method='lm', aes(group = 1))+
  geom_hline(yintercept = chlorides_mean, linetype='longdash', alpha=0.5, color='blue') +
  geom_vline(xintercept = quality_mean, linetype='longdash', alpha=0.5, color='blue') +
  xlab("Quality") +
  ylab("Chlorides")
```
<br>
Os vinhos com qualidade acima da média tem menos chlorides que a média geral (0.04577).<br>
Essa variável possui um número considerável de outliers.<br>
<br>

<b>Volatile Acidity</b>

```{r echo=FALSE, warning=FALSE, volatile_acidity_corr}
#Resumo da variável volatile.acidity
summary(data$volatile.acidity)

#Salvando variáveis
volatile.acidity_mean <- mean(data$volatile.acidity)
volatile.acidity_median <- median(data$volatile.acidity)
volatile.acidity_sd <- sd(data$volatile.acidity)
volatile.acidity_max <- max(data$volatile.acidity)
volatile.acidity_out <- (volatile.acidity_max - volatile.acidity_mean) / volatile.acidity_sd

#Verificando a média de volatile acidity em cada nível de qualidade - tabela
tapply(data$volatile.acidity, data$quality, mean)

#Verificando a média de volatile acidity em cada nível de qualidade - grafico
ggplot(data=data, aes(x=quality_factor, y=volatile.acidity)) +
  geom_boxplot() +
  geom_hline(show.legend = T, yintercept=volatile.acidity_mean, linetype='longdash', alpha=0.5, color='blue') +
  geom_vline(xintercept = quality_mean-quality_min+1, linetype='longdash', alpha=0.5, color='blue') +
  xlab("Quality") +
  ylab("Volatile Acidity")

#Verificando a média de volatile acidity em cada nível de qualidade - grafico
ggplot(data=data, aes(x=as.numeric(quality), y=volatile.acidity)) +
  geom_jitter(alpha=0.3) +
  geom_smooth(method='lm', aes(group = 1))+
  geom_hline(yintercept = volatile.acidity_mean, linetype='longdash', alpha=0.5, color='blue') +
  geom_vline(xintercept = quality_mean, linetype='longdash', alpha=0.5, color='blue') +
  xlab("Quality") +
  ylab("Volatile Acidity")
```
<br>
Os vinhos com qualidade acima da média tem menos acidez volátil que a média geral (0.2782).<br>
Essa variável possui um número considerável de outliers.<br>
<br>

# Seção de Gráficos Multivariados

<br>
<b>Densidade x Alcool com Qualidade</b><br>
<br>

```{r echo=FALSE, warning=FALSE, alcohol_density_quality}
ggplot(aes(x = density, y = alcohol, color = quality_factor), data = data) +
   geom_point(alpha = 0.5, size = 1, position = 'jitter') +
   coord_cartesian(xlim = c(quantile(data$density, .01),
                            quantile(data$density, .99))) +
   geom_smooth(method = "lm", se = FALSE) +
   facet_wrap(~quality_factor) +
   ggtitle('Quality by Density')
```
<br>
Notamos que em todos os níveis de qualidade à medida que a densidade aumenta, o percentual de alcool diminui.<br>
<br>

<br>
<b>Chlorides x Volatile Acidity com Qualidade</b><br>
<br>

```{r echo=FALSE, warning=FALSE, chlorides_alcohol_quality}
 ggplot(aes(x = chlorides, y = volatile.acidity, color = quality_factor), data = data) +
   geom_point(alpha = 0.5, size = 1, position = 'jitter') +
   coord_cartesian(xlim = c(quantile(data$chlorides, .01),
                            quantile(data$chloride, .99))) +
   geom_smooth(method = "lm", se = FALSE) +
   facet_wrap(~quality_factor) +
   ggtitle('Quality by Chlorides')
```
<br>
Notamos a mudança de comportamento à medida que o nível de qualidade aumenta.<br>
Entre os níveis 3 e 5 o comportamento é crescente, ou seja, chlorides aumenta e volatile acidity também.<br>
A partir do nível 6, a relação é decrescente, ou seja, chlorides aumenta e volatile acidity diminuis.<br>
<br>

# Gráficos Finais e Sumário

### Primeiro Gráfico

<br>

```{r echo=FALSE, warning=FALSE, plot_one}
ggplot(data=data, aes(x=quality_factor)) +
  geom_histogram(color='black', fill='blue', stat='count') +
  xlab("Quality (0 to 10)") +
  ylab("Wine's samples") +
  ggtitle('Distribution of wine quality')
```

### Descrição do Primeiro Gráfico

<br>
Verificamos que a maioria dos vinhos brancos obteve nota 6, 5 e 7 (respectivamente).<br>
<br>

### Segundo Gráfico

<br>

```{r echo=FALSE, warning=FALSE, plot_two}
ggplot(data=data, aes(x=quality_factor, y=alcohol, fill=quality)) +
  geom_boxplot() +
  geom_hline(show.legend = T, yintercept=alcohol_mean, linetype='longdash', alpha=0.5, color='blue') +
  geom_vline(xintercept = quality_mean-quality_min+1, linetype='longdash', alpha=0.5, color='blue') +
  xlab("Quality (0 a 10)") +
  ylab("Alcohol (% by volume)") +
  ggtitle('Quality X Alcohol')
```

### Descrição do Segundo Gráfico
<br>
O boxplot nos mostra a relação entre alcool e qualidade e nos permite avaliar essa relação de forma mais precisa, mostrando que, à medida que a qualidade aumenta de 3 para 5, o nível médio de álcool na verdade diminui. No entanto, à medida que a qualidade aumenta acima de 5, o nível mediano de álcool aumenta constantemente de 9,5% para 12,5%.<br>
0% de álcool acima de certos limiares terá impacto negativo na qualidade do vinho.<br>
<br>

### Terceiro Gráfico

<br>

```{r echo=FALSE, warning=FALSE, plot_three}
ggplot(aes(x = density, y = alcohol, color = quality_factor), data = data) +
   geom_point(alpha = 0.5, size = 1, position = 'jitter') +
   coord_cartesian(xlim = c(quantile(data$density, .01),
                            quantile(data$density, .99))) +
   geom_smooth(method = "lm", se = FALSE) +
   facet_wrap(~quality_factor) +
   ggtitle('Quality by Density') +
   xlab('Density (g/cm³)') +
   ylab('Alcohol (% by volume)')
```

### Descrição do Terceiro Gráfico
<br>
Álcool e Densidade são as variáveis com maior correlação com a variável-alvo: qualidade.<br>
Notamos que o comportamento entre essas variáveis é a mesma em todos os níveis de qualidade.<br>
À medida que o valor da densidade aumenta, o valor do alcool diminui.
<br>

# Reflexão
<br>
O primeiro passo para começar a análise foi entender como era o formato dos dados.<br>
O conjunto de dados era composto por 4898 observações e 12 variáveis, mas logo de cara foi removido a variável X por se tratar apenas do número de linhas. Os dados eram todos numéricos e como a variável-alvo (qualidade) deveria ser tratada como uma categoria, foi adicionada uma nova variável no tipo Factor.<br>
<br>
Ao longo de cada sessão foi verificado como era o comportamento de cada variável no conjunto de dados e descobrir quais tinham a maior correlação com a qualidade.<br>
Com a ajuda das visualizações foi muito importante ver e mostrar o comportamento da qualidade de acordo com as variáveis que tem maior correlação.<br>
<br>
A maior dificuldade foi encontrar quais gráficos deveriam ser usados em cada análise e também como torná-los melhores visualmente.<br>
<br>
Em uma próxima análise devemos observar com maior foco outros fatores para verificar com mais clareza o que interfere mais na classificação dos vinhos.